臺灣臺中地方法院刑事判決　　　　　　　　　　　　九十一年度易字第一二三三號
　　公　訴　人　臺灣臺中地方法院檢察署檢察官
　　被　　　告　丙○○
　　　　　　　　甲○○
右列被告等因恐嚇取財等案件，經檢察官提起公訴（九十一年度偵字第一二二四號）
，本院判決如左：
    主  文
丙○○、甲○○共同意圖為自己不法之所有，以恐嚇使人將本人之物交付，未遂，各
處有期徒刑陸月，如易科罰金，均以參佰元折算壹日。
    事  實
一、丙○○與甲○○二人共同基於意圖為自己不法之所有及連續毀損之概括犯意聯絡
    ，於民國九十年九月十九日晚上九時許，一同至乙○○所開設位於臺中縣大甲鎮
    ○○里○○路一三五號之順天遊藝場，尋找乙○○索取金錢花用，適乙○○因事
    外出，二人竟心生不滿，當乙○○所僱用之櫃檯小姐丁○○之面，由甲○○在外
    面把風，由丙○○持遊藝場內之椅子，砸毀該遊藝場內之電子遊戲機臺共計四臺
    ，均致令不堪使用後，始揚長而去，足以生損害於乙○○。經丁○○告知乙○○
    後，乙○○即至臺中縣大甲鎮○○路七三號戊○○住處，與丙○○與甲○○當面
    理論。三人見面後，丙○○乃當乙○○之面，對甲○○稱：「我有犯案，有困難
    ，要每月準備三萬元給他」等語，甲○○並附合以舉起手指頭三支之手勢，表示
    三萬元，乙○○見狀即以：伊將於同年十月五日，迎娶媳婦，並無能力給付該二
    人每月三萬元為由，當面予以拒絕。丙○○遂進而出言恐嚇乙○○：「若不給，
    就讓你喜事變喪事，只我你開店，就砸店。」等語，致使乙○○心生畏懼，而先
    行離去。詎丙○○與甲○○二人見乙○○未答應每月給付三萬元，隨即於同日晚
    上九時四十五分許，再度前往上開遊藝場，由甲○○在外把風，由丙○○進入遊
    藝場內，先對櫃檯小姐丁○○恫稱：「要讓你花省一點你不花，我就讓你花大條
    。」等語，再持遊藝場內之椅子，砸毀該遊藝場內之電子遊戲機臺共計十三臺，
    均致令不堪使用後，始揚長而去，足以生損害於乙○○。
二、案經乙○○訴由臺中縣警察局大甲分局報請臺灣臺中地方法院檢察署檢察官偵查
    起訴。
    理  由
一、(1)、、訊據被告丙○○對於：曾於右揭時地，連續二次至上開遊藝場內，持椅
    子砸毀電動遊戲機臺共計十七臺之事實，坦承不諱，但矢口否認有何恐嚇取財之
    犯行，辯稱：係因其係因在該遊藝場內打電子遊戲機輸錢，才會砸毀電子遊戲機
    臺，以資洩憤，並未向乙○○恐稱要伊每月給付三萬元。當日係因乙○○要求其
    給付十五萬元，以賠償先前所砸毀之四臺電子遊戲機臺，其感到相當不悅，始再
    度前往上開遊藝場，砸毀十三臺電子遊戲機臺，並未向丁○○恫稱：「要讓你花
    省一點你不花，我就讓你花大條。」云云。、訊據被告甲○○固不否認：曾於
    右揭時地，與與丙○○一同前往上開遊藝場之事實，但矢口否認有何恐嚇取財及
    毀損之犯行，辯稱：當日係因丙○○打電子遊戲機輸錢，而在該遊藝場內，持椅
    子砸毀電子遊戲機臺，當時渠有勸阻丙○○不要砸，並將他拉離該處，且電子遊
    戲機臺亦非渠所砸毀，亦未向乙○○恐嚇要伊每月給付三萬元云云。(2)、惟查：
    、右揭犯罪事實，業據告訴人乙○○於警詢、偵查及本院審理時，迭迭指訴甚
    詳，核與證人丁○○於警詢、偵查及本院審理時之證述，及證人戊○○於警詢及
    本院審理時之證述相符，並有現場錄音帶翻拍之照片二幀，遭砸毀之電子遊戲機
    照片八幀，估價單一紙在卷可參。而告訴人與證人丁○○及被告等先前並無宿怨
    及仇恨存在等情，業據告訴人與證人丁○○及被告等供承在卷，故告訴人及證人
    丁○○衡情應無撰詞誣陷被告等之理。、復徵以證人丁○○於偵查中明確結稱
    ：上開遊藝場僅有彼一人負責看顧，被告等先前均未曾前往上開遊藝場內，打過
    電子遊戲機。被告丙○○在砸毀電子遊戲機臺時，被告甲○○並未出面攔阻，而
    係在外面等待等語，及被告丙○○曾因違反麻醉藥品管理條例、懲治盜罪條例及
    詐欺等案件，經臺灣高等法院臺中分院定其應執行刑為有期徒刑七年八月，甫於
    八十九年三月二十日假釋出獄等情，有臺灣臺中地方法院檢察署刑案資料查註紀
    錄表、臺灣高等法院被告全國前案紀錄表各一紙在卷可參。益證被告等上開所辯
    ，顯係事後脫責之詞，均諉無足取。是本件事證明確，被告等犯行已堪認定。
二、核被告等所為，均係犯刑法第三百四十六條第三項、第一項恐嚇取財未遂罪與同
    法第三百五十四條毀損罪。被告等就上開二罪間，有犯意之聯絡及行為之分擔，
    為共同正犯。被告等所為二次毀損行為，時間緊接，觸犯構成要件相同之罪，顯
    係基於概括犯意為之，為連續犯，應依刑法第五十六條規定，論以一罪，並加重
    其刑。再者，被告等所犯上開二罪間，具有方法、結果之牽連關係，為牽連犯，
    應依刑法第五十五條規定，從一較重之恐嚇取財未遂罪處斷。被告等已著手於恐
    嚇取財之實行，但尚未使告訴人將本人之財物交付，為未遂犯，應依刑法二十六
    條前段規定，減輕其刑。爰審酌：被告等均正值青壯，竟不思以正途謀生，犯罪
    動機係圖謀不勞而獲之不法利益，犯罪手段具暴力性，且所為已對告訴人身心及
    財產均造成莫大損害，實際上並未獲取利益，迄未與告訴人達成民事和解，暨犯
    罪後被告丙○○僅坦承部分犯行，態度非屬良好，被告甲○○否認犯行，態度不
    佳等一切情狀，量處如主文所示之刑，並諭知易科罰金之折算標準。
據上論斷，應依刑事訴訟法第二百九十九條第一項前段，刑法第二十八條、第三百四
十六條第三項、第一項、第三百五十四條、第五十五條、第二十六條前段、第四十一
條第一項前段，罰金罰鍰提高標準條例第一條前段、第二條，判決如主文。
中      華      民      國      九十一      年      七    月    二      日
                                    臺灣臺中地方法院刑事第六庭
                                        法  官  唐敏寶
右正本證明與原本無異。
如不服本判決，應於送達後十日內向本院提出上訴狀（須附繕本），上訴於臺灣高等
法院臺中分院。
                                        書記官
中      華      民      國      九十一      年      七    月    二      日
附錄論罪科刑法條
刑法第三百五十四條
毀棄、損壞前二條以外之他人之物或致令不堪用，足以生損害於公眾或他人者，處二
年以下有期徒刑、拘役或五百元以下罰金。
刑法第三百四十六條
意圖為自己或第三人不法之所有，以恐嚇使人將本人或第三人之物交付者，處六月以
上五年以下有期徒刑，得併科一千元以下罰金
。以前項方法得財產上不法之利益，或使第三人得之者，亦同。
前二項之未遂犯罰之。
